

DATA PRIBADI

Nama

Vatmawati

Alamat

Jl. Ki Sulaiman No. 98 Megu Cilik Kab. Cirebon 45154

WhatsApp

083120141302

Email

vatmawati65@gmail.com

KEAHLIAN

Microsoft Power Point

Microsoft Word

Microsoft Excel

HTML

React-Native

FIGMA

Javascript

HOBI

Bermain Alat Musik Menggambar Olahraga (Bulutangkis)

Portfolio

https://vatmawatiso.github.io/

Curriculum Vitae

PROFIL

Saya merupakan lulusan S1 Teknik Informatika di Universitas Muhammadiyah Cirebon. Saya memliki pengalaman magang di Badan Pusat Statistik Kabupaten Cirebon, menjadi Volunteer Asian Games 2018 dan karyawan kontrak di GMJ Global Energy sebagai Front End Mobile Developer. Saya adalah orang yang sangat bersungguh-sungguh dalam semua pekerjaan, memiliki rasa tanggung jawab, jujur, disiplin dan mampu bekerja dalam tim.

PENGALAMAN KERJA

- Nov 2021 - Mar 2023

IT Engineer

PT. GMJ Global Energy, Bandung

- Membuat design atau UI/UX Mobile App
- Membuat aplikasi sesuai dengan
 UI/UX menggunakan bahasa pemograman
 React-Native (Front End Mobile)
- Testing aplikasi mobile serta mencari error atau bug yang terdapat pada aplikasi kemudian memperbaiki error tersebut

Nov 2019 - Des 2019

Nov 2019 - Des 2019

Magang

Badan Pusat Statistik, Kab. Cirebon

• Menginput data desa atau kelurahan

Volunteer

Asian Games 2018, Jakarta

- Bertugas menjual tiket untuk pertandingan sepak bola
- Bertugas melakukan pengecekan tiket masuk

PENDIDIKAN

- Nov 2016 - Apr 2021

S-1 Teknik Informatika

Universitas Muhammadiyah Cirebon

 Sistem pendukung keputusan penilaian perkembangan anak berkebutuhan khusus menggunakan metode AHP -VIKOR

- 2013 - Des 2016

Ilmu Pengetahuan Alam

Madrasah Aliyah Negeri 1 Cirebon

SERTIFIKAT

12 Juni - 23 Juni 2023

Fundamental Course

RevoU

Intro to Software Engineering

PENGALAMAN ORGANISASI

___ 2017 - 2018

Himpunan Mahasiswa Teknik Informatika

Universitas Muhammadiyah Cirebon

• Bidang komunikasi dan Informasi